臺灣臺中地方法院刑事裁定
111年度聲字第1516號
聲  請  人  臺灣臺中地方檢察署檢察官
受  刑  人  林毓聖



上列聲請人因受刑人數罪併罰有二裁判以上，聲請定其應執行之
刑（111年度執聲字第1034號），本院裁定如下：
    主    文
林毓聖因犯如附表所示各罪所處之刑，應執行有期徒刑參年。
    理    由
一、本件聲請意旨略以：受刑人林毓聖犯數罪，先後經判決確定
    如附表，應依刑法第53條、第51條第5款，定應執行之刑，
    爰依刑事訴訟法第477條第1項之規定聲請裁定等語。
二、按裁判確定前犯數罪者，併合處罰之。但有下列情形之一者
    ，不在此限：一、得易科罰金之罪與不得易科罰金之罪。二
    、得易科罰金之罪與不得易服社會勞動之罪。三、得易服社
    會勞動之罪與不得易科罰金之罪。四、得易服社會勞動之罪
    與不得易服社會勞動之罪。前項但書情形，受刑人請求檢察
    官聲請定應執行刑者，依第51條規定定之；數罪併罰，有二
    裁判以上者，依第51條之規定，定其應執行之刑；數罪併罰
    ，分別宣告其罪之刑，宣告多數有期徒刑者，於各刑中之最
    長期以上，各刑合併之刑期以下，定其刑期。但不得逾30年
    ，刑法第50條、第53條、第51條第5款分別定有明文。
三、次按數罪併罰，應依分別宣告其罪之刑為基礎，定其應執行
    刑，此觀刑法第51條規定自明，故一裁判宣告數罪之刑，雖
    曾經定其執行刑，但如再與其他裁判宣告之刑定其執行刑時
    ，前定之執行刑當然失效，仍應以其各罪宣告之刑為基礎，
    定其執行刑，不得以前之執行刑為基礎，以與後裁判宣告之
    刑，定其執行刑（最高法院83年度台抗字第502號裁定意旨
    參照）；惟上開更定之應執行刑，不應比前定之應執行刑加
    計其他裁判所處刑期後為重，否則即與法律秩序理念及法律
    目的之內部界限有違，難認適法（最高法院93年度台非字第
    192號裁定意旨參照）。是數罪併罰，有二裁判以上，定其
    應執行之刑時，固屬於法院自由裁量之事項，然仍應受前揭
    外部性界限及內部性界限之拘束。
四、查受刑人因犯如附表所示之罪，經本院分別判處如附表所示
    之刑，均已確定在案，有各該判決書及臺灣高等法院被告前
    案紀錄表等在卷可稽。而其中受刑人所犯如附表編號1、4所
    示得易科罰金，與如附表編號2、3所示不得易科罰金之罪，
    依刑法第50條第1項但書之規定原固不得併合處罰，然本件
    受刑人就如附表所示各罪請求檢察官聲請定應執行刑，業經
    其提出臺灣臺中地方檢察署刑法第50條第1項但書案件是否
    請求定應執行刑調查表附卷可稽。又其中受刑人所犯如附表
    編號1至2所示之罪刑，前經本院以110年度聲字第2328號裁
    定定應執行刑為有期徒刑1年6月確定；如附表編號3所示之
    罪刑，前經臺灣高等法院臺中分院以108年度上訴字第1880
    號等判決定應執行刑為有期徒刑2年2月確定在案。是以，本
    院定應執行刑，除不得逾越前述法律之外部性界限，即不得
    重於附表所示各罪之總和；亦應受內部性界限之拘束，即不
    重於附表編號1至2、編號3分別所定之執行刑加計編號4所示
    之刑之總和。茲檢察官聲請定其應執行之刑，本院審核認聲
    請為正當，審酌附表編號2、3均為受刑人成立修聖國際行銷
    整合有限公司時所犯，及各罪犯罪類型、犯罪情節、侵害之
    法益、法律目的、受刑人違反之嚴重性及行為態樣等情狀，
    定其應執行之刑如主文所示。
五、爰依刑事訴訟法第477條第1項，刑法第50條、第53條、第51
    條第5款，裁定如主文。
中　　華　　民　　國　　111 　年　　6 　　月　　9 　　日
                  刑事第九庭    法  官  陳怡珊
上正本證明與原本無異。
如不服本裁定，應於送達後五日內，向本院提出抗告狀。
                                書記官  吳韻聆
中　　華　　民　　國　　111 　年　　6 　　月　　9 　　日
附表：受刑人林毓聖定應執行刑案件一覽表
編        號  1 2 3 罪        名  詐欺 詐欺 詐欺 宣告刑  有期徒刑3月 有期徒刑1年1月（共4罪） 有期徒刑1年1月（共14罪） 犯罪日期  104.12.26 105.06.12前某日至105.06.29 105年4月起至105年7月止 偵查（自訴）機關年度案號  臺中地檢105年度偵字第6823號 臺中地檢108年度偵字第30598號 臺中地檢106年度偵字第13440、22514等號  最後事實審 法院 臺中地院 中高分院 中高分院  案號 105年度訴字第644號 109年度上訴字第2477號 108年度上訴字第1880等號  判決日期 106年03月09日 110年01月13日 110年05月28日  確定判 決  法院 臺中地院 最高法院 最高法院  案號 105年度訴字第644號 110年度台上字第3681號 110年度台上字第6159、6162等號  判決確定日期 106年04月05日 110年06月02日 110年01月05日 得否易科罰金  是 否 否 備註  1.臺中地檢106年度執字第 　7675號 1.臺中地檢110年度執字第 　9233號 1.臺中地檢111年度執字第1525號　　 2.定應執行2年2月   編號1至2應執行有期徒刑1年6月(已執畢3月，110執更3929)   

編        號  4 （以下空白） （以下空白） 罪        名  詐欺   宣告刑  有期徒刑3月   犯罪日期  105年4月、11月間某日   偵查（自訴）機關年度案號  臺中地檢110年度偵字第5395號    最後事實審 法院 臺中地院    案號 110年度簡字第1036號    判決日期 111年01月18日    確定判 決  法院 臺中地院    案號 110年度簡字第1036號    判決確定日期 111年03月01日   得否易科罰金  是   備註  臺中地檢111年度執字第4119號